臺灣新竹地方法院刑事判決　　　　　　　　　　　　九十三年度交易字第一００號
　　公　訴　人　臺灣新竹地方法院檢察署檢察官
　　被　　　告　丙○○　男　二.
右列被告因公共危險等案件，經檢察官提起公訴（九十三年度偵字地三七四○號），
本院合議庭裁定改依簡式審判程序，判決如左：
    主  文
丙○○服用酒類，不能安全駕駛動力交通工具而駕駛，處拘役參拾日，如易科罰金，
以參佰元折算壹日；又因過失傷害人，處拘役伍拾日，如易科罰金，以參佰元折算壹
日。應執行拘役柒拾日，如易科罰金，以參佰元折算壹日。緩刑貳年。
    事      實
一、丙○○明知飲酒後將使人有動作遲緩，思考力變差，肢體協調、平衡感與判斷力
    障礙度升高等不能安全駕駛動力交通工具之情形，竟仍於民國九十三年七月十一
    日下午三時許起，在新竹縣橫山鄉之某友人住處飲用臺灣啤酒二杯，至同日下午
    三時二十分許，明知已因飲酒而達不能安全駕駛動力交通工具之程度，竟仍駕駛
    車牌號碼二○九三－ＦＴ號自小客車離開上址，欲返回新竹縣橫山鄉○○村○○
    路○段四三六巷三號住處，於同日下午三時三十分許，行經新竹縣橫山鄉○○街
    ○段一四八號前，原應注意汽車行駛時，駕駛人應注意車前狀況，並隨時採取必
    要之安全措施，汽車駕駛人應按遵行之方向行駛，在設有禁止變換車道線之路段
    不得迴車之規定，且依當時天候晴、路面乾燥無缺陷、無障礙物、視距良好等情
    形下，並無不能注意之情事，詎其因酒後注意能力下降，竟疏未注意，貿然在禁
    止迴車之路段迴車，適有甲○○騎乘車牌號碼一一六－ＦＡＡ號重型機車行抵，
    因閃避不及致二車相撞，致甲○○與其所搭載之乙○○（原名吳珮珊）人車倒地
    ，而甲○○因此受有前胸左膝挫傷之傷害（甲○○於本案發生後之九十三年九月
    十四日業已死亡，乙○○告訴丙○○過失傷害部分，業於本院準備程序期間撤回
    告訴，詳如后述）。丙○○於肇事後即委由友人報警，而於有偵查犯罪權限之新
    竹縣警察局交通隊警員到場，尚未知悉係何人犯罪時，即向到場處理之警員自首
    犯罪接受裁判，並經警對丙○○進行吐氣酒精濃度測試，達每公升○．三四毫克
    而查獲。
二、案經甲○○、乙○○訴由新竹縣警察局橫山分局報告臺灣新竹地方法院檢察署檢
    察官偵查起訴。
    理  由
一、本件被告丙○○所犯公共危險罪及過失傷害罪，均非死刑、無期徒刑、最輕本刑
    為三年以上有期徒刑之罪，或高等法院管轄第一審之案件，被告於本院審判程序
    進行中，就被訴事實為有罪之陳述，經本院認合於新修正刑事訴訟法第二百七十
    三條之一之規定，裁定進行簡式審判程序，合先敘明。
二、認定犯罪事實所憑之證據及其理由：
（一）被告丙○○於警詢、偵訊及本院準備程序、審理程序訊問時，均坦白承認確有
      酒後駕車及在禁止迴車之路段違規迴車，致造成告訴人甲○○受有前述傷害之
      事實。
（二）告訴人甲○○於警詢、偵訊中之指訴，證明被告確有違規迴轉及致告訴人受傷
      害之事實。
（三）刑法第一百八十五條之三案件測試觀察紀錄表、新竹縣警察局道路交通事故當
      事人酒精測定紀錄、現場照片十三幀、道路交通事故調查報告表（一）、（二
      ）、道路交通事故現場圖等件附卷可資佐證。
（四）行政院國軍退除役官兵輔導委員會竹東榮民醫院診斷證明書一件，證明告訴人
      甲○○確實有受傷之事實。
（五）按汽車駕駛人應注意車前狀況，並隨時採取必要之安全措施；且汽車在設有禁
      止變換車道線之路段，不得迴車，道路交通安全規則第九十四條第三項及第一
      百零六條第六款分別定有明文；況肇事當時天候晴、路面乾燥無缺陷、無障礙
      物、視距良好等情，亦有道路交通事故調查報告表在卷可稽，是依照當時之情
      形，被告並無不能注意之情事，被告竟仍貿然迴車，致告訴人甲○○受有前述
      傷害，是被告於本件車禍事故之發生顯有過失，且其過失行為與告訴人所受傷
      害結果間，具有相當因果關係。
（六）綜上所述，被告之自白核與上開相關證據相符，本件被告犯罪事證明確，其犯
      行洵堪認定，自應依法論科。。
三、論罪科刑之理由：
（一）核被告丙○○所為，係犯刑法第一百八十五條之三公共危險罪、第二百八十四
      條第一項前段之過失傷害罪。上開二罪間，犯意各別，行為互殊，應予分論併
      罰。
（二）而被告係汽車駕駛人，酒醉駕車，因而致告訴人甲○○受傷，依法應負過失傷
      害刑事責任，應依道路交通管理處罰條例第八十六條第一項之規定，就過失傷
      害罪部分加重其刑。
（三）被告於犯罪未被發覺前即就過失傷害罪部分自首犯行，接受裁判，業據其於本
      院審理時供述在卷，並有告訴人乙○○於警詢之指訴可證警察至現場處理時，
      被告丙○○確實有留在現場之事實，被告於肇事後在場接受訊問，故核其所犯
      傷害罪部分符合自首之要件，依刑法第六十二條前段規定，減輕其刑，並依法
      先加後減。
（四）爰審酌被告於服用酒類不能安全駕駛動力交通工具之情形下，竟駕駛動力交通
      工具，危害行車安全，並考量其犯罪所生之危害，肇事後致人受傷，惟犯罪後
      坦承犯行，態度良好，雖有賠償告訴人甲○○損失之誠意，然因告訴人甲○○
      已死亡而無從和解等一切情狀，量處如主文所示之刑，並諭知易科罰金之折算
      標準，並定其應執行之刑及易科罰金之折算標準。
（五）被告未曾受有期徒刑以上刑之宣告，有臺灣高等法院被告全國前案紀錄表、臺
      灣新竹地方法院檢察署刑案資料查註紀錄表各一件，在卷可參，其因一時疏忽
      而為本件犯行，信其經此次偵審程序，已知所警惕，而無再犯之虞，本院認上
      開所宣告之刑，以暫不執行為適當，爰併宣告緩刑二年，以啟自新。
四、對於其餘公訴事實之判斷：
    公訴意旨雖認被告於前揭時、地，駕駛汽車違規迴車致告訴人乙○○受有下背挫
    傷併四肢多處擦傷之傷害，而涉有刑法第二百八十四條第一項前段之過失傷害罪
    嫌等語。然查，告訴人乙○○因已與被告達成民事和解，被告並已依約給付賠償
    金新台幣七萬元，故已具狀撤回對被告之過失傷害告訴，此有本院民事庭九十三
    年度竹調字第二三二號調解筆錄、聲請撤回告訴狀各一件附於本院卷可參。惟被
    告係一行為分別侵害告訴人甲○○、乙○○之法益，而觸犯二個傷害罪名，屬同
    種之想像競合犯，二個傷害罪間，有裁判上一罪之關係，故縱告訴人乙○○已撤
    回告訴，本院仍應就告訴人甲○○告訴被告過失傷害部分審酌，因此就被告被訴
    傷害告訴人乙○○部分，爰不另為不受理之諭知，附此敘明。
五、適用之法律：
（一）應依刑事訴訟法第二百七十三條之一第一項、第二百九十九條第一項前段。
（二）道路交通管理處罰條例第八十六條第一項。
（三）刑法第一百八十五條之三、第二百八十四條第一項前段、第六十二條、第四十
      一條第一項、第五十一條第六款、第七十四條第一款。
（四）罰金罰鍰提高標準條例第一條前段、第二條，判決如主文。
本案經檢察官宋重和到庭執行職務。
中　　　華　　　民　　　國　　九十三　　年　　 十二 　　月　　三十一　　日
                                    臺灣新竹地方法院交通法庭
                                        法  官  魏 瑞 紅
右正本證明與原本無異。
如不服本判決，應於判決送達後十日內向本院提出上訴狀（應抄附繕本）。告訴人或
被害人如對於本判決不服者，應具備理由請求檢察官上訴，其上訴期間之計算係以檢
察官收受判決正本之日期為準。
                                        書記官  陳 凰 榆
中　　　華　　　民　　　國　　九十三　　年　　 十二 　　月　　三十一　　日
附錄本案論罪科刑法條：
刑法第一百八十五條之三
服用毒品、麻醉藥品、酒類或其他相類之物，不能安全駕駛動力交通工具而駕駛者，
處一年以下有期徒刑、拘役或三萬元以下罰金。
刑法第二百八十四條第一項
因過失傷害人者，處六月以下有期徒刑、拘役或五百元以下罰金，致重傷者，處一年
以下有期徒刑、拘役或五百元以下罰金。
